臺灣高等法院花蓮分院刑事判決　　　　100年度上易字第118號
上　訴　人
即　被　告　呂金昌
上列上訴人因竊盜案件，不服臺灣臺東地方法院一百年度易字第
一六一號中華民國一百年六月十日第一審判決（起訴案號：臺灣
臺東地方法院檢察署一百年度偵字第九一七號），提起上訴，本
院判決如下：
    主  文
上訴駁回。
    理  由
一、按不服地方法院之第一審判決而上訴者，應向管轄第二審之
    高等法院為之。上訴書狀應敘述具體理由。上訴書狀未敘述
    上訴理由者，應於上訴期間屆滿後二十日內補提理由書於原
    審法院，逾期未補提者，原審法院應定期間先命補正。第二
    審法院認為上訴書狀未敘述理由或上訴有第三百六十二條前
    段之情形者，應以判決駁回之。但其情形可以補正而未經原
    審法院命其補正者，審判長應定期間先命補正。刑事訴訟法
    第三百六十一條、第三百六十七條，分別定有明文。所謂不
    服第一審判決之具體理由，必係依據卷內既有訴訟資料或提
    出新事證，指摘或表明第一審判決有何採證認事、用法或量
    刑等足以影響判決本旨之不當或違法，而構成應予撤銷之具
    體事由，始克當之（例如：依憑證據法則具體指出所採證據
    何以不具證據能力，或依憑卷證資料，明確指出所為證據證
    明力之判斷如何違背經驗、論理法則）；倘僅泛言原判決認
    定事實錯誤、違背法令、量刑失之過重或輕縱，而未依上揭
    意旨指出具體事由，或形式上雖已指出具體事由，然該事由
    縱使屬實，亦不足以認為原判決有何不當或違法者（例如：
    對不具有調查必要性之證據，法院未依聲請調查亦未說明理
    由，或援用證據不當，但除去該證據仍應為同一事實之認定
    ），皆難謂係具體理由，俾與第二審上訴制度旨在請求第二
    審法院撤銷、變更第一審不當或違法之判決，以實現個案救
    濟之立法目的相契合，並節制濫行上訴（最高法院九十七年
    度台上字第八九二號判決參照）。是以上訴人之上訴書狀或
    補提之上訴理由書，雖有敘述上訴理由，惟並未具體敘述第
    一審判決有上述違法、不當情形，即與未敘述具體理由無異
    ，其所為上訴，即不符合上訴之法定要件。
二、本件上訴人呂金昌因不服原審論處其竊盜罪判處有期徒刑六
    月，並得易科罰金，於法定上訴期間內提起上訴，其上訴理
    由略以：原審判決刑度實屬過重。又伊係將被竊之車牌號碼
    ＰＵＬ－七五六號重型機車誤認為自己所有之ＰＳＢ－六九
    三號機車而誤騎，因上開二部機車均為九十ＣＣ，且均於民
    國九十九年八月十三日晚上八時許，放置於臺東市○○街的
    臺東縣果菜市場前，致上訴人一時誤騎該機車，並非有意竊
    盜云云。
三、惟查：
（一）上訴人對於檢察官起訴之犯罪事實，於警詢、偵查中及原
      審審理時均坦承犯行，經原審依法調查各項相關證據，本
      於所得之心證，認上訴人之犯行罪證明確，而予依法論罪
      ，業已敘明其所憑之證據及論斷之理由，於法並無不合。
（二）上訴人雖辯稱係誤騎云云。惟其於警詢時供稱：伊竊取車
      牌號碼ＰＵＬ－七五六號重型機車時，車頭並沒有上鎖，
      而竊車之鑰匙是伊之前所遺留機車之鑰匙（機車車牌忘記
      了），該重機車鑰匙是伊所有，伊所有之重機車因之前涉
      嫌酒後駕車被警方查扣在富岡派出所等語（見警卷第五頁
      ）；再於偵查中供稱：伊在九十九年八月十三日晚上八時
      許，在果菜市場外面偷一部機車，伊當時沒有車子可以騎
      ，伊用伊的鑰匙發動機車就騎走了等語（見偵卷第九頁）
      ；並於原審審理時供稱：伊願意認罪，伊在警詢、偵查中
      所說的話都實在等語（見原審卷第十八頁背面、第二十一
      頁）。觀之上訴人前揭供述，其係明知ＰＵＬ－七五六號
      機車為他人所有，而其所有之機車為警扣押中，況上訴人
      於上訴時亦自承其所有之機車號碼為ＰＳＢ－六九三號等
      語，與失竊之ＰＵＬ－七五六號機車車牌號碼差別甚大，
      應無誤騎之可能。是其前揭所辯，應無可採。
（三）再量刑之輕重，係屬事實審法院得依職權裁量之事項，苟
      於量刑時，已依行為人之責任為基礎，並斟酌刑法第五十
      七條各款所列情狀，而未逾越法定範圍，又未濫用其職權
      ，即不得遽指為違法。原審於量刑時，已依上揭規定，審
      酌上訴人不知努力工作以獲取正當利益，反恣意竊取他人
      財物，侵害他人財產權，影響治安甚鉅，並有多次竊盜犯
      行各已判決有期徒刑六月（尚未執行）仍未能習得教訓，
      充分自省，再為本件犯行，自律顯有不足，暨上訴人犯後
      坦承犯行，面對錯誤，態度尚可，兼衡其竊盜之動機、目
      的、手段、被害人所受損害、智識程度、生活狀況（初中
      肆業，以賣魚為業，父母均、已婚、育有三子均未同住
      ）等一切情狀，而量處有期徒刑六月，並得易科罰金，既
      未逾越法定刑度，又無濫用自由裁量權限之情形，所為之
      量刑亦稱妥適，核無不當或違法之情形。上訴意旨以上開
      上訴理由，泛指原審量刑過重，並未具體指摘原判決有如
      何採證、認事、用法及量刑等足以影響判決本旨之不當或
      違法之理由，應認其上訴為不合法律上之程式，予以駁回
      ，且不經言詞辯論為之。
據上論斷，應依刑事訴訟法第三百六十七條前段、第三百七十二
條，判決如主文。
中    華    民    國    100    年    7    月    28    日
                  刑事庭審判長法  官  何方興
                              法  官  王紋瑩
                              法  官  陳秋錦
以上正本證明與原本無異。
本件不得上訴。
中    華    民    國   100    年    7     月    28    日
                              書記官  吳璧娟